【裁判字號】    92,交聲,927
【裁判日期】    921021
【裁判案由】    聲明異議
【裁判全文】
臺灣臺中地方法院交通事件裁定                    九十二年度交聲字第九二七號
    原處分機關  交通部公路總局臺中區監理所
    受 處分 人  甲○○
右列受處分人因違反道路交通管理處罰條例案件，對於交通部公路總局臺中區監理所
九十二年八月二十一日所為之裁決（中監違字第裁六○─ＧＣ0000000號裁決
書），聲明異議，本院裁定如左：
    主  文
異議駁回。
    理  由
一、原處分機關略以：異議人即受處分人甲○○，於九十二年五月二十三日十五時五
    分許，其所有之車號Ｃ六─一○二○號自用小客車，在臺中市○○路，因不緊靠
    道路右側停車之違規事實，經臺中市警察局第三分局員警以採證照片依法逕行舉
    發，受處分人依限期提出申訴，經向原舉發機關查證違規屬實，該所遂於九十二
    年八月二十一日以中監違字第裁六○─ＧＣ0000000號裁決書，裁處受處
    分人違反道路交通管理處罰條例第五十六條第一項第六款之規定，處罰鍰新臺幣
    九百元整，逾期則依違反道路交通管理事件統一裁罰標準表及裁決書處罰主文裁
    處，於法並無不合等語。
二、本件受處分人甲○○則以：雖有停靠路邊停車，然並未離開座位，車亦未熄火，
    員警未下車勸離，僅在巡邏車內拍照逕行舉發，如何證明受處分人究竟是停車亦
    或臨時停車？爰聲明異議云云。
三、按臨時停車者，指車輛因上、下人、客，裝卸物品，其引擎未熄火，停止時間未
    滿三分鐘，保持立即行駛之狀態；停車者，指車輛停放於道路兩側或停車場，而
    不立即行駛者；汽車駕駛人之行為有違規停車而駕駛人不在場或其他違規行為經
    以科學儀器取得證據資料之情形，當場不能或不宜攔截製單舉發者，得對汽車所
    有人逕行舉發處罰；汽車駕駛人停車（非臨時停車）時，有不依順行方向，或不
    緊靠道路右側，或併排停車之情形者，處新臺幣六百元以上一千二百元以下罰鍰
    ；又按汽車停車時，應依車輛順行方向緊靠道路右側，但單行道應緊靠路邊停車
    ，其右側前後輪胎外側距離緣石或路面邊緣不得逾四十公分。道路交通管理處罰
    條例第三條第九款、第十款、第七條之二、第五十六條第一項第六款與道路交通
    安全規則第一百十二條第二項及違反道路交通管理事件統一裁罰標準表分別定有
    明文。經查：本件受處分人甲○○，於九十二年五月二十三日十五時五分許，其
    所有之車號Ｃ六─一○二○號自用小客車，在臺中市○○路，因不緊靠道路右側
    停車之違規事實，經臺中市警察局第三分局員警以採證照片依法逕行舉發等情，
    有舉發之違反道路交通管理事件通知單一紙、逕行舉發之採證照片一張與裁決書
    一份在卷可稽。雖受處分人辯稱：有停靠路邊停車，然並未離開座位，車亦未熄
    火云云。惟經本院檢視卷內相關資料及採證之照片得知，受處分人該車之煞車燈
    並未閃亮，表示該車引擎係熄火狀態，受處分人人已離座或車輛已經熄火，已非
    臨時停車甚明。以上情節，係經執勤員警親自確認該車違規事實明確，始依法逕
    行舉發，此亦有原舉發機關函件及採證照片在卷可佐。又據原舉發機關之執勤員
    警即證人趙宗華於九十二年十月十四日在本院接受訊問時結證稱：「受處分人同
    時違反數條違規事項，不僅未緊靠右側停車，且未停放於停車格；人有離座，否
    則他會叫我們不要開單；引擎有熄火」、「我沒有看到受處分人在車上；停在車
    道上大約五分鐘，車子也沒有亮煞車燈；沒有聽到引擎聲」等語。是本件受處分
    人於上開時、地之違規事實，已堪認定。本院經查亦無任何證據足資證明執勤警
    員有捏造事實或違法取締之情事，則執勤警員本其加強道路交通管理、維護交通
    秩序、確保交通安全職責所為之逕行舉發，自應受到合法、正確而真正之推定，
    受處分人空言指摘原舉發不當，尚屬無據。從而，原處分機關據以援引上開規定
    ，裁處罰鍰新臺幣九百元整，逾期則依裁決書處罰主文規定處罰，並無不當，本
    件異議為無理由，應予駁回。
四、據上論斷，應依道路交通管理處罰條例第八十七條、道路交通案件處理辦法第十
    九條，裁定如主文。
中      華      民      國      九十二      年    十    月    二十一    日
                                臺灣臺中地方法院交通法庭
                                    法  官  張清洲
右正本證明與原本無異。
如不服本裁定，應於送達後五日內，向本院提出抗告狀。
                                    書記官
中      華      民      國      九十二      年    十    月    二十一    日


司法院資訊處製作；財團法人民間司法改革基金會備份。
